---
  title: "Das Geheimprojekt Operation Paperclip"
author: "Team Paperclip"
date: "30 04 2019"
output:
  pdf_document: default
html_document: default
---
50 Jahre Mondlandung: Die technische Raffinesse der Amerikaner im kalten Krieg führte 1969 zum Vorrang
des Westens im Space Race. Technische Raffinesse, die vielleicht erst durch das Know-How ehemaliger deutscher Wissenschaftler entstanden ist. Durch das Geheimprojekt "Operation Paperclip" eigneten sich die USA den Wissenstand der Deutschen im Bereich der Langstreckenraketen an. Über den Lauf der Zeit wurde aus der Kriegswaffe "Aggregat 2" über die Jahre Saturn V.
Mehr als hundert Wissenschaftler wurde im Zuge der Nachkriegszeit eingegliedert, um bei der Army, der Navy oder der späteren NASA zu arbeiten. Im Mittelpunkt der Geschichte steht der Chefingenieur verschiedener Raumfahrtprogamme, Charismat und das ehemalige Mitglied der NSDAP Wernher von Braun. Wie Wernhers Boys Kontakte dazu geführt haben, dass die Amerikaner 1969 sich zu den ersten Menschen auf dem Mond erklären konnten, untersuchen wir in den folgenden Netzwerken. 

```{r setup, include=FALSE}
knitr::opts_chunk$set(echo = TRUE)
```

```{r Kapitel 1: Datensatz einlesen}


# Einlesen der Edgelist: beachte den Separator ","
el <- read.csv("https://raw.githubusercontent.com/OperationPaperclip/XXL_Liste/master/Kopie%20von%20XXL_Netzwerk%20-%20Edgelist.csv", header=T, as.is=T, sep = ",")
# Einlesen der Nodelist
nodes <- read.csv("https://raw.githubusercontent.com/OperationPaperclip/XXL_Liste/master/Kopie%20von%20XXL_Netzwerk%20-%20Nodelist.csv", header=T, as.is=T, sep = ",")
# Überprüfen der Daten
head(el)
head(nodes)

edgematrix <-as.matrix(el)

op <- graph_from_data_frame(d=edgematrix, vertices=nodes, directed=T)
op

```



```{r Kapitel 2: Gesamtnetzwerk, fig.height=20, fig.width=20}
#	Personen	
V(op)[V(op)$type	==	0]$shape	<-	"circle"	
V(op)[V(op)$type	==	0]$color	<-	"gray30"
#	Organisationen	
V(op)[V(op)$type	==	1]$shape	<-	"square"	
V(op)[V(op)$type	==	1]$color	<-	"gray50"	
#Orte
V(op)[V(op)$type == 2]$shape <- "square"
V(op)[V(op)$type == 2]$color <- "gray60"
#Projekt
V(op)[V(op)$type == 3]$shape <- "square"
V(op)[V(op)$type == 3]$color <- "gray70"
#Gefangenschaft
V(op)[V(op)$type == 99]$shape <- "square"
V(op)[V(op)$type == 99]$color <- "gray80"
#Wernhers Einfluss
E(op)[E(op)$wvb == 1]$color <- "red"
E(op)[E(op)$wvb == 0]$color <- "gray10"

list.vertex.attributes(op)	
vertex.attributes(op)$shape	
vertex.attributes(op)$color	
edge.attributes(op)$color

coords <- layout_with_kk(op)

#V(op)$size	<-	degree(s,	mode="out")

plot(op, 
     edge.arrow.size=.05, 
     layout=layout_nicely,
     vertex.label.color= "black",
     vertex.frame.color= "NA",
     vertex.size= 2,
     vertex.label.cex= .8,
     main="Operation Paperclip",
     sub="Evelyn Krix, Joel Lischka, Sophie Mineif, Christopher Müller, Moritz Osswald")


```
    
```{r Daten Zeit 1 Einlesen}
# Einlesen der Edgelist: beachte den Separator ","
elt1 <- read.csv("https://raw.githubusercontent.com/OperationPaperclip/XXL_Liste/master/Kopie%20von%20XXL_Netzwerk%20-%20Edgelist_Jahr1.csv", header=T, as.is=T, sep = ",")
# Einlesen der Nodelist
nodest1 <- read.csv("https://raw.githubusercontent.com/OperationPaperclip/XXL_Liste/master/Kopie%20von%20XXL_Netzwerk%20-%20Nodelist_Jahr1.csv", header=T, as.is=T, sep = ",")
# Überprüfen der Daten
head(elt1)
head(nodest1)

edgematrix <-as.matrix(elt1)

t1 <- graph_from_data_frame(d=edgematrix, vertices=nodest1, directed=T)
t1

```
    
```{r Graph Zeit 1 (t1) Visualisierung}

#	Personen	
V(t1)[V(t1)$type	==	0]$shape	<-	"circle"	
V(t1)[V(t1)$type	==	0]$color	<-	"gray30"
#	Organisationen	
V(t1)[V(t1)$type	==	1]$shape	<-	"square"	
V(t1)[V(t1)$type	==	1]$color	<-	"gray50"	
#Orte
V(t1)[V(t1)$type == 2]$shape <- "square"
V(t1)[V(t1)$type == 2]$color <- "gray60"
#Projekt
V(t1)[V(t1)$type == 3]$shape <- "square"
V(t1)[V(t1)$type == 3]$color <- "gray70"
#Gefangenschaft
V(t1)[V(t1)$type == 99]$shape <- "square"
V(t1)[V(t1)$type == 99]$color <- "gray80"
#Wernhers Einfluss
E(t1)[E(t1)$wvb == 1]$color <- "red"
E(t1)[E(t1)$wvb == 0]$color <- "gray10"

list.vertex.attributes(t1)	
vertex.attributes(t1)$shape	
vertex.attributes(t1)$color	
edge.attributes(t1)$color

#V(t1)$size	<-	degree(t1,	mode="in")
#V(t1)$size	<-	degree(t1,	mode="out")

plot(t1,#delete.vertices(simplify(t1), degree(t1)==0),
     layout=layout_nicely,
     edge.arrow.size=.05,
     vertex.size= 3,
     vertex.label.color= "black",
     vertex.label.cex=1,
     main="Vor den Nazis",
     sub= "Einfluss Wernher von Braun, Edges = red"
     )

```
    
```{r Daten Zeit 2 Einlesen}

# Einlesen der Edgelist: beachte den Separator ","
elt2 <- read.csv("https://raw.githubusercontent.com/OperationPaperclip/XXL_Liste/master/Kopie%20von%20XXL_Netzwerk%20-%20Edgelist_Jahr2.csv", header=T, as.is=T, sep = ",")
# Einlesen der Nodelist
nodest2 <- read.csv("https://raw.githubusercontent.com/OperationPaperclip/XXL_Liste/master/Kopie%20von%20XXL_Netzwerk%20-%20Nodelist_Jahr2.csv", header=T, as.is=T, sep = ",")
# Überprüfen der Daten
head(elt2)
head(nodest2)

edgematrix <-as.matrix(elt2)

t2 <- graph_from_data_frame(d=edgematrix, vertices=nodest2, directed=T)
t2


```
    
    
```{r Graph Zeit 2 Visualisierung}

#	Personen	
V(t2)[V(t2)$type	==	0]$shape	<-	"circle"	
V(t2)[V(t2)$type	==	0]$color	<-	"gray30"
#	Organisationen	
V(t2)[V(t2)$type	==	1]$shape	<-	"square"	
V(t2)[V(t2)$type	==	1]$color	<-	"gray50"	
#Orte
V(t2)[V(t2)$type == 2]$shape <- "square"
V(t2)[V(t2)$type == 2]$color <- "gray60"
#Projek
V(t2)[V(t2)$type == 3]$shape <- "square"
V(t2)[V(t2)$type == 3]$color <- "gray70"
#Gefangenschaft
V(t2)[V(t2)$type == 99]$shape <- "square"
V(t2)[V(t2)$type == 99]$color <- "gray80"
#Wernhers Einfluss
E(t2)[E(t2)$wvb == 1]$color <- "red"
E(t2)[E(t2)$wvb == 0]$color <- "gray10"

list.vertex.attributes(t2)	
vertex.attributes(t2)$shape	
vertex.attributes(t2)$color	
edge.attributes(t2)$color

#V(t2)$size	<-	degree(t2,	mode="in")

plot(delete.vertices(simplify(t2), degree(t2)==0),
     layout=layout_nicely,
     edge.arrow.size=.05,
     vertex.size= 3,
     vertex.label.cex=1,
     vertex.label.color= "black",
     main="Nazizeit",
     sub="Entwicklung allgemein"
     )

```
    
```{r Daten Zeit 2 Einlesen}

# Einlesen der Edgelist: beachte den Separator ","
elt3 <- read.csv("https://raw.githubusercontent.com/OperationPaperclip/XXL_Liste/master/Kopie%20von%20XXL_Netzwerk%20-%20Edgelist_Jahr3.csv", header=T, as.is=T, sep = ",")
# Einlesen der Nodelist
nodest3 <- read.csv("https://raw.githubusercontent.com/OperationPaperclip/XXL_Liste/master/Kopie%20von%20XXL_Netzwerk%20-%20Nodelist_Jahr3.csv", header=T, as.is=T, sep = ",")
# Überprüfen der Daten
head(elt3)
head(nodest3)

edgematrix <-as.matrix(elt3)

t3 <- graph_from_data_frame(d=edgematrix, vertices=nodest3, directed=T)
t3
```
    
```{r Graph Zeit 3 Visualisierung}
#	Personen	
V(t3)[V(t3)$type	==	0]$shape	<-	"circle"	
V(t3)[V(t3)$type	==	0]$color	<-	"gray30"
#	Organisationen	
V(t3)[V(t3)$type	==	1]$shape	<-	"square"	
V(t3)[V(t3)$type	==	1]$color	<-	"gray50"	
#Orte
V(t3)[V(t3)$type == 2]$shape <- "square"
V(t3)[V(t3)$type == 2]$color <- "gray60"
#Projek
V(t3)[V(t3)$type == 3]$shape <- "square"
V(t3)[V(t3)$type == 3]$color <- "gray70"
#Gefangenschaft
V(t3)[V(t3)$type == 99]$shape <- "square"
V(t3)[V(t3)$type == 99]$color <- "gray80"
#Wernhers Einfluss
E(t3)[E(t3)$wvb == 1]$color <- "red"
E(t3)[E(t3)$wvb == 0]$color <- "gray10"

list.vertex.attributes(t3)	
vertex.attributes(t3)$shape	
vertex.attributes(t3)$color	
edge.attributes(t3)$color

#V(t3)$size	<-	degree(t3,	mode="in")

#Wenn du willst das die ohne Verbindung verschwinden musst du den Hashtag l?schen und das t4 auch, aber dann verschwinden auch die Einf?rbungen an den Kanten

plot(delete.vertices(simplify(t3), degree(t3)==0),
     layout=layout_nicely,
     edge.arrow.size=.05,
     vertex.size= 3,
     vertex.label.cex=1,
     vertex.label.color= "black",
     main="Vor NASA",
     sub="Allgemeine Entwicklung"
     )
```
    
    
```{r Daten Zeit 4 einlesen}
# Einlesen der Edgelist: beachte den Separator ","
elt4 <- read.csv("https://raw.githubusercontent.com/OperationPaperclip/XXL_Liste/master/Kopie%20von%20XXL_Netzwerk%20-%20Edgelist_Jahr4.csv", header=T, as.is=T, sep = ",")
# Einlesen der Nodelist
nodest4 <- read.csv("https://raw.githubusercontent.com/OperationPaperclip/XXL_Liste/master/Kopie%20von%20XXL_Netzwerk%20-%20Nodelist_Jahr4.csv", header=T, as.is=T, sep = ",")
# Überprüfen der Daten
head(elt4)
head(nodest4)

edgematrix <-as.matrix(elt4)

t4 <- graph_from_data_frame(d=edgematrix, vertices=nodest4, directed=T)
t4

```

    
```{r Graph Zeit 4 Visualisieren}
#	Personen	
V(t4)[V(t4)$type	==	0]$shape	<-	"circle"	
V(t4)[V(t4)$type	==	0]$color	<-	"gray30"
#	Organisationen	
V(t4)[V(t4)$type	==	1]$shape	<-	"square"	
V(t4)[V(t4)$type	==	1]$color	<-	"gray50"	
#Orte
V(t4)[V(t4)$type == 2]$shape <- "square"
V(t4)[V(t4)$type == 2]$color <- "gray60"
#Projek
V(t4)[V(t4)$type == 3]$shape <- "square"
V(t4)[V(t4)$type == 3]$color <- "gray70"
#Gefangenschaft
V(t4)[V(t4)$type == 99]$shape <- "square"
V(t4)[V(t4)$type == 99]$color <- "gray80"
#Wernhers Einfluss
E(t4)[E(t4)$wvb == 1]$color <- "red"
E(t4)[E(t4)$wvb == 0]$color <- "gray10"

list.vertex.attributes(t4)	
vertex.attributes(t4)$shape	
vertex.attributes(t4)$color	
edge.attributes(t4)$color

V(t4)$size	<-	degree(t4,	mode="in")

par(mfrow=c(2,2), mar=c(1,2,1,2)) 
# --> wenn du hier den Hashtag l?schst, kannst du mehrere Graphen nebeneinander anzeigen lassen, daf?r musst du die anderen Zeitgraphen aber auch noch enthashtagen

plot(t1,delete.vertices(simplify(t1), degree(t1)==0),
     layout=layout_nicely,
     edge.arrow.size=.05,
     vertex.size= 3,
    vertex.label.cex=1,
     main="Vor den Nazis")

plot(t2,delete.vertices(simplify(t2), degree(t2)==0),
     layout=layout_nicely,
     edge.arrow.size=.05,
     vertex.size= 3,
     vertex.label.cex=1,
     main="Nazizeit")

plot(t3,delete.vertices(simplify(t3), degree(t3)==0),
     layout=layout_nicely,
     edge.arrow.size=.05,
     vertex.size= 3,
     vertex.label.cex=1,
     main="Vor NASA"
     )

plot(t4,delete.vertices(simplify(t4), degree(t4)==0),
     layout=layout_nicely,
     edge.arrow.size=.05,
     vertex.size= 3,
     vertex.label.cex=1,
     vertex.label.color= "black",
     main="NASA"
     )



```
  
```{r t1 Personen Orte/ Projekte}

#Personen und Orte
P <- delete_vertices(t1, V(t1)[type == "1"])
O <- delete_vertices(P, V(P)[type == "3"])
PO <- delete_vertices(O, V(O)[type == "99"])
#Personen und Projekte
Pe <- delete_vertices(t1, V(t1)[type == "1"])
Pr <- delete_vertices(Pe, V(Pe)[type == "2"])
PP <- delete_vertices(Pr, V(Pr)[type == "99"])

V(PP)$size	<-	degree(PP,	mode="out")

plot(delete.vertices(simplify(PO), degree(PO)==0),
     layout=layout_nicely,
     edge.arrow.size=.05,
     #vertex.size= 5,
     vertex.label.color= "black",
     vertex.label.cex=1,
     main="Personen und Orte",
     sub= "Vertex size mode in")

plot(delete.vertices(simplify(PP), degree(PP)==0),
     layout=layout_nicely,
     edge.arrow.size=.05,
     #vertex.size= 5,
     vertex.label.cex=1,
     vertex.label.color= "black",
     main="Personen und Projekte",
     sub= "Vertex size mode out")

```
    
```{r t2 Personen Orte/ Projekte}
#Personen und Orte
P <- delete_vertices(t2, V(t2)[type == "1"])
O <- delete_vertices(P, V(P)[type == "3"])
PO <- delete_vertices(O, V(O)[type == "99"])
#Personen und Projekte
Pe <- delete_vertices(t2, V(t2)[type == "1"])
Pr <- delete_vertices(Pe, V(Pe)[type == "2"])
PP <- delete_vertices(Pr, V(Pr)[type == "99"])

V(PO)$size	<-	degree(PO,	mode="out")

plot(delete.vertices(simplify(PO), degree(PO)==0),
     layout=layout_nicely,
     edge.arrow.size=.05,
     #vertex.size= 5,
     vertex.label.color= "black",
     vertex.label.cex=1,
     main="Personen und Orte",
     sub= "Vertex size mode out")

plot(delete.vertices(simplify(PP), degree(PP)==0),
     layout=layout_nicely,
     edge.arrow.size=.05,
     #vertex.size= 5,
     vertex.label.cex=1,
     vertex.label.color= "black",
     main="Personen und Projekte",
     sub= "Vertex size mode in")
```
    
```{r t2 Personen Orte/ Projekte}
#Personen und Orte
P <- delete_vertices(t3, V(t3)[type == "1"])
O <- delete_vertices(P, V(P)[type == "3"])
PO <- delete_vertices(O, V(O)[type == "99"])
#Personen und Projekte
Pe <- delete_vertices(t3, V(t3)[type == "1"])
Pr <- delete_vertices(Pe, V(Pe)[type == "2"])
PP <- delete_vertices(Pr, V(Pr)[type == "99"])

V(PP)$size	<-	degree(PP,	mode="out")

plot(delete.vertices(simplify(PO), degree(PO)==0),
     layout=layout_nicely,
     edge.arrow.size=.05,
     #vertex.size= 5,
     vertex.label.color= "black",
     vertex.label.cex=1,
     main="Personen und Orte",
     sub= "Vertex size mode in")

plot(delete.vertices(simplify(PP), degree(PP)==0),
     layout=layout_nicely,
     edge.arrow.size=.05,
     #vertex.size= 5,
     vertex.label.cex=1,
     vertex.label.color= "black",
     main="Personen und Projekte",
     sub= "Vertex size mode out")
```
    
```{r t4 Personen Orte/ Projekte}
#Personen und Orte
P <- delete_vertices(t4, V(t4)[type == "1"])
O <- delete_vertices(P, V(P)[type == "3"])
PO <- delete_vertices(O, V(O)[type == "99"])
#Personen und Projekte
Pe <- delete_vertices(t4, V(t4)[type == "1"])
Pr <- delete_vertices(Pe, V(Pe)[type == "2"])
PP <- delete_vertices(Pr, V(Pr)[type == "99"])

V(PP)$size	<-	degree(PP,	mode="in")

plot(delete.vertices(simplify(PO), degree(PO)==0),
     layout=layout_nicely,
     edge.arrow.size=.05,
     #vertex.size= 5,
     vertex.label.color= "black",
     vertex.label.cex=1,
     main="Personen und Orte",
     sub= "Vertex size mode out")

plot(delete.vertices(simplify(PP), degree(PP)==0),
     layout=layout_nicely,
     edge.arrow.size=.05,
     #vertex.size= 5,
     vertex.label.cex=1,
     vertex.label.color= "black",
     main="Personen und Projekte",
     sub= "Vertex size mode in")

```
    
    
```{r Kapitel 3: Zeitspalten}
#bis 5.3.1933
VN <- delete_edges(op, E(op)[year> "1"])
#bis 8.5.1945
N <- delete_edges(op, E(op)[year>"2"])
NZ <- delete_edges(N, E(N)[year<"2"])
#bis 29.7.1958
NS <- delete_edges(op, E(op)[year>"3"])
NASA <- delete_edges(NS, E(NS)[year<"3"])
#bis Ende 1972
AP <- delete_edges(op, E(op)[year<"4"])



edge.attributes(VN)$color
 
#V(op)$size	<-	degree(s,	mode="out")

par(mfrow=c(2,2), mar=c(1,2,1,2))

plot(VN,#delete.vertices(simplify(VN), degree(VN)==0),
     layout=layout_nicely,
     edge.arrow.size=.05,
     vertex.size= 5,
     vertex.label.cex=.2,
     main="Vor den Nazis"
     )

plot(delete.vertices(simplify(NZ), degree(NZ)==0),
     layout=layout_with_kk,
     edge.arrow.size=.05,
     vertex.size= 5,
     vertex.label.cex=.2,
     main="Nazizeit"
     )

plot(delete.vertices(simplify(NASA), degree(NASA)==0),
     layout=layout_with_kk,
     edge.arrow.size=.05,
     vertex.size= 5,
     vertex.label.cex=.2,
     main="Vor NASA"
     )

plot(delete.vertices(simplify(AP), degree(AP)==0),
     layout=layout_with_kk,
     edge.arrow.size=.05,
     vertex.size= 5,
     vertex.label.cex=.2,
     main="NASA"
     )

```
    
```{r Kapitel 4: Orte und Personen}
#Personen und Orte
P <- delete_vertices(op, V(op)[type == "1"])
O <- delete_vertices(P, V(P)[type == "3"])
PO <- delete_vertices(O, V(O)[type == "99"])
#Personen und Projekte
Pe <- delete_vertices(op, V(op)[type == "1"])
Pr <- delete_vertices(Pe, V(Pe)[type == "2"])
PP <- delete_vertices(Pr, V(Pr)[type == "99"])

V(op)$size	<-	degree(op,	mode="in")

plot(delete.vertices(simplify(PO), degree(PO)==0),
     layout=layout_nicely,
     edge.arrow.size=.05,
     #vertex.size= 5,
     vertex.label.cex=.9,
     main="Personen und Orte")

plot(delete.vertices(simplify(PP), degree(PP)==0),
     layout=layout_nicely,
     edge.arrow.size=.05,
     #vertex.size= 5,
     vertex.label.cex=.9,
     main="Personen und Orte")




```
    
    ```{r Kapitel 5: Egonetzwerk Braun}
    
ego_size(op)
    
degree(op)
    
Braunego <- make_ego_graph(op,order= 1, nodes = V(op)$name == "Braun", mode ="all")

Braunego

plot (Braunego[[1]],
     layout=layout_with_kk,
     vertex.size=10, 
     edge.size=0.1,
     vertex.size=10,
     vertex.frame.color="NA",
     vertex.label.degree=0, 
     edge.color="grey80",
     edge.arrow.size=.1,
     main="Die Zentralität von Wernher von Braun", cex.main = 1, font.main= 4, col.main= "red",
     sub="n=63")

```

```{r Netzwerkmaße }
vcount(Braunego[[1]])
ecount(Braunego[[1]])

list.edge.attributes(Braunego[[1]])
list.vertex.attributes(Braunego[[1]])

# Indegree
degree(Braunego[[1]], mode="in")
centr_degree(Braunego[[1]], mode="in", normalized=T)

# Outdegree
degree(Braunego[[1]], mode="out")
centr_degree(Braunego[[1]], mode="out", normalized=T)
```

```{r}
eigen_centrality(Braunego[[1]], directed=T, weights=NA)
centr_eigen(Braunego[[1]], directed=T, normalized=T)
```

```{r}
triad_census(Braunego[[1]])
count_triangles(Braunego[[1]])


largest_cliques(Braunego[[1]])
```

```{r}
edge_density(Braunego[[1]], loops = FALSE)


degree(Braunego[[1]], mode = "in")
```

```{r}
# Dichte 
edge_density(Braunego [[1]])
## 7% aller Edges sind miteinander verbunden

# Triaden 
triad.census(Braunego [[1]])
#Das Ego-Netzwerk enthält keine Triaden


#cliques
#cliques(Braunego [[1]])
#Es gibt 749 Cliquen

largest_cliques(Braunego [[1]])
#Die größte Clique hat fünf Knoten und besteht aus Braun, Apollo, Huntsville, Debus und KSC

#Pfaddistanz
farthest_vertices(Braunego [[1]])
#Der weiteste Knoten ist nur zwei weitere Knoten von Braun entfernt 
```


```{r}
# Einlesen der Edgelist: beachte den Separator ","
el <- read.csv("https://raw.githubusercontent.com/OperationPaperclip/Ego/master/Ego-Netzwerk%20(t1)%20-%20Edgelist_Jahr1.csv", header=T, as.is=T, sep = ",")
# Einlesen der Nodelist
nodes <- read.csv("https://raw.githubusercontent.com/OperationPaperclip/Ego/master/Ego-Netzwerk%20(t1)%20-%20Nodelist_Jahr1.csv", header=T, as.is=T, sep = ",")
# Überprüfen der Daten
head(el)
head(nodes)

edgematrix <-as.matrix(el)

#	Personen	
V(t3)[V(t3)$type	==	0]$shape	<-	"circle"	
V(t3)[V(t3)$type	==	0]$color	<-	"gray30"
#	Organisationen	
V(t3)[V(t3)$type	==	1]$shape	<-	"square"	
V(t3)[V(t3)$type	==	1]$color	<-	"gray50"	
#Orte
V(t3)[V(t3)$type == 2]$shape <- "square"
V(t3)[V(t3)$type == 2]$color <- "gray60"
#Projek
V(t3)[V(t3)$type == 3]$shape <- "square"
V(t3)[V(t3)$type == 3]$color <- "gray70"
#Gefangenschaft
V(t3)[V(t3)$type == 99]$shape <- "square"
V(t3)[V(t3)$type == 99]$color <- "gray80"
#Wernhers Einfluss
E(t3)[E(t3)$wvb == 1]$color <- "red"
E(t3)[E(t3)$wvb == 0]$color <- "gray10"


t1 <- graph_from_data_frame(d=edgematrix, vertices=nodes, directed=T)
t1

Braunegot1 <- make_ego_graph(t1,order= 1, nodes = "Braun", mode ="all")
Braunegot1 

plot (Braunegot1[[1]],
     vertex.size=10, 
     edge.size=0.1,
     vertex.size=10,
     vertex.frame.color="NA",
     vertex.label.degree=0, 
     edge.color="grey80",
     vertex.color="grey",
     edge.arrow.size=.1,
     main="Die Beziehungen des Wernher von Braun (t1)", cex.main = 1, font.main= 4, col.main= "red",
     sub="Vor Nazi")
```
```{r}
# Einlesen der Edgelist: beachte den Separator ","
el <- read.csv("https://raw.githubusercontent.com/OperationPaperclip/XXL_Liste/master/Kopie%20von%20XXL_Netzwerk%20-%20Edgelist_Jahr2.csv", header=T, as.is=T, sep = ",")
# Einlesen der Nodelist
nodes <- read.csv("https://raw.githubusercontent.com/OperationPaperclip/XXL_Liste/master/Kopie%20von%20XXL_Netzwerk%20-%20Nodelist_Jahr2.csv", header=T, as.is=T, sep = ",")
# Überprüfen der Daten
head(el)
head(nodes)

edgematrix <-as.matrix(el)

t2 <- graph_from_data_frame(d=edgematrix, vertices=nodes, directed=T)
t2

Braunegot2 <- make_ego_graph(t2,order= 1, nodes = "Braun", mode ="all")
Braunegot2 

plot (Braunegot2[[1]],
     layout=layout_with_kk,
     vertex.size=10, 
     edge.size=0.1,
     vertex.size=10,
     vertex.frame.color="NA",
     vertex.label.degree=0, 
     vertex.color="grey",
     edge.color="grey80",
     edge.arrow.size=.1,
     main="Die Beziehungen des Wernher von Braun (t2)", cex.main = 1, font.main= 4, col.main= "red",
     sub="Nazizeit")
```

```{r}
# Einlesen der Edgelist: beachte den Separator ","
el <- read.csv("https://raw.githubusercontent.com/OperationPaperclip/Ego/master/Ego-Netzwerk%20(t4)%20-%20Edgelist_Jahr4.csv", header=T, as.is=T, sep = ",")
# Einlesen der Nodelist
nodes <- read.csv("https://raw.githubusercontent.com/OperationPaperclip/Ego/master/Ego-Netzwerk%20(t4)%20-%20Nodelist_Jahr4.csv", header=T, as.is=T, sep = ",")
# Überprüfen der Daten
head(el)
head(nodes)

edgematrix <-as.matrix(el)

t4 <- graph_from_data_frame(d=edgematrix, vertices=nodes, directed=T)
t4

Braunegot4 <- make_ego_graph(t4,order= 1, nodes = "Braun", mode ="all")
Braunegot4 

plot (Braunegot4[[1]],
     layout=layout_with_kk,
     vertex.size=10, 
     edge.size=0.1,
     vertex.size=10,
     vertex.frame.color="NA",
     vertex.label.degree=0, 
     vertex.color="grey",
     edge.color="grey80",
     edge.arrow.size=.1,
     main="Die Beziehungen des Wernher von Braun (t4)", cex.main = 1, font.main= 4, col.main= "red",
     sub="NASA")
```

```{r}
# Einlesen der Edgelist: beachte den Separator ","
el <- read.csv("https://raw.githubusercontent.com/OperationPaperclip/Ego/master/Ego-Netzwerk%20(t3)%20-%20Edgelist_Jahr3.csv", header=T, as.is=T, sep = ",")
# Einlesen der Nodelist
nodes <- read.csv("https://raw.githubusercontent.com/OperationPaperclip/Ego/master/Ego-Netzwerk%20(t3)%20-%20Nodelist_Jahr3.csv", header=T, as.is=T, sep = ",")
# Überprüfen der Daten
head(el)
head(nodes)

edgematrix <-as.matrix(el)

t3 <- graph_from_data_frame(d=edgematrix, vertices=nodes, directed=T)
t3

Braunegot3 <- make_ego_graph(t3,order= 1, nodes = "Braun", mode ="all")
Braunegot3 

plot (Braunegot3[[1]],
     layout=layout_with_kk,
     vertex.size=10, 
     edge.size=0.1,
     vertex.size=10,
     vertex.frame.color="NA",
     vertex.label.degree=0, 
     edge.color="grey80",
     edge.arrow.size=.1,
     main="Die Beziehungen des Wernher von Braun (t3)", cex.main = 1, font.main= 4, col.main= "red",
     sub="vor NASA")
```

```{r Kapitel 5: Die persönlichen Kontakte des Wernher von Braun}

# Einlesen der Edgelist: beachte den Separator ","
el <- read.csv("https://raw.githubusercontent.com/OperationPaperclip/XXL_Liste/master/Ego-Netzwerk_nur%20Personen%20-%20Edgelist.csv", header=T, as.is=T, sep = ",")
# Einlesen der Nodelist
nodes <- read.csv("https://raw.githubusercontent.com/OperationPaperclip/XXL_Liste/master/Ego-Netzwerk_nur%20Personen%20-%20Nodelist.csv", header=T, as.is=T, sep = ",")
# Überprüfen der Daten
head(el)
head(nodes)

edgematrix <-as.matrix(el)

bez <- graph_from_data_frame(d=edgematrix, vertices=nodes, directed=T)
bez

Braunego1 <- make_ego_graph(bez,order= 1, nodes = V(bez)$name == "Braun", mode ="all")

Braunego1


plot (Braunego1[[1]],
     layout=layout_with_kk,
     vertex.size=10, 
     edge.size=0.1,
     vertex.size=10,
     vertex.frame.color="NA",
     vertex.label.degree=0, 
     vertex.color="grey",
     edge.color="grey80",
     edge.arrow.size=.1,
     main="Die persönlichen Beziehungen des Wernher von Braun", cex.main = 1, font.main= 4, col.main= "red",
     sub="Vor Nazi, Nazi, Vor NASA, NASA")
```


